【裁判字號】    97,訴,2238
【裁判日期】    971231
【裁判案由】    毒品危害防制條例
【裁判全文】
臺灣臺北地方法院刑事判決              97年度訴字第2238號
公  訴  人  臺灣臺北地方法院檢察署檢察官
被      告  甲○○
上列被告因毒品危害防制條例案件，經檢察官提起公訴（九十七
年度毒偵字第三二四四號）及移送併辦（九十七年度毒偵字第三
四○八號），被告於準備程序中就被訴事實為有罪之陳述，經本
院合議庭裁定改用簡式審判程序，判決如下：
    主  文
甲○○施用第一級毒品，累犯，處有期徒刑壹年。
    事  實
一、甲○○前於民國八十五年間，因妨害兵役治罪條例案件，經
    本院八十五年度訴緝字第三八二號判決判處有期徒刑五月確
    定，復因偽造文書、違反麻醉藥品管理條例案件，經本院以
    八十六年度訴字第一二七六號分別判處有期徒刑五月、六月
    確定，後經本院以八十七年度聲字第五八號裁定應執行有期
    徒刑一年三月確定，於九十六年三月十七日縮短刑期執行完
    畢。另於九十二年間因施用毒品案件，經本院以九十二年度
    毒聲字第一三○號裁定送觀察、勒戒後，經認有繼續施用毒
    品傾向，由本院以九十二年度毒聲字第三四二號裁定令入戒
    治處所施以強制戒治，嗣經本院以九十二年度毒聲字第一六
    六二號裁定停止戒治付保護管束，於九十三年一月十三日保
    護管束期滿未經撤銷視為執行完畢，由臺灣臺北地方法院檢
    察署檢察官以九十二年度毒偵字第一七二號處分不起訴確定
    。詎猶不知悔改，基於施用第一級毒品海洛因及第二級毒品
    安非他命之犯意，於九十七年八月二十七日凌晨一、二時許
    ，在其位於臺北縣新店市○○○路一二九巷五弄四號住處，
    以將海洛因及安非他命一同置放於玻璃球吸食器內燃燒吸食
    煙霧之方式，施用海洛因及安非他命一次，嗣於九十七年八
    月二十七日十時十分許，在臺北市○○○路○段一三一號前
    因遭本院以九十七年度北院隆刑民緝字第七一三號通緝，而
    由臺北市政府警查局萬華分局警員緝獲，於同日十時四十七
    分許，在臺北市政府警察局萬華分局警備隊接受採尿檢驗，
    嗣後送本院歸案，經本院於同日訊問完畢後，准以新臺幣一
    萬元交保，又於翌（二十八）凌晨三時十五分許，在臺北縣
    中和市○○路三九一號宏仁賓館前，因行跡可疑，為臺北縣
    政府警察局中和分局警員帶回臺北縣政府警察局中和分局員
    山派出所，接受採尿檢驗，而悉上情。
二、案經臺北市政府警察局萬華分局報請臺灣臺北地方法院檢察
    署檢察官偵查起訴及臺北縣政府警察局中和分局報請臺灣臺
    北地方法院檢察署檢察官移送併辦。
    理  由
一、上揭事實業據被告陳志雄及本院準備程序（見本院卷第二七
    頁反面、第三一頁反面）、審理程序（見本院卷第三四頁）
    中坦承不諱，而被告於九十七年八月二十七日在臺北市政府
    警察局萬華分局警備隊、九十七年八月二十八日在臺北縣政
    府警察局中和分局員山派出所所採集尿液，經分送臺灣尖端
    先進生技醫藥股份有限公司、臺灣檢驗科技股份有限公司以
    ＥＩＡ酵素免疫分析法、ＧＣ／ＭＳ氣相層析質譜儀分析法
    檢驗均呈嗎啡及安非他命類陽性反應，有臺北市政府警察局
    偵辦毒品案件尿液檢體委驗單（見九十七年度毒偵字第三二
    四四號卷第六頁）、臺灣尖端先進生技醫藥股份有限公司九
    十七年九月十日濫用藥物檢驗報告（見九十七年度毒偵字第
    三二四四號卷第八頁）、臺北縣政府警察局中和分局毒品案
    犯罪嫌疑人姓名及代碼對照表（見九十七年度毒偵字第三四
    ○八號卷第七頁）、臺灣檢驗科技股份有限公司九十七年九
    月二十三日濫用藥物檢驗報告（見九十七年度毒偵字第三四
    ○八號卷第八頁），足徵被告之自白與事實相符，堪以採信
    。而被告於九十二年間因施用毒品案件，經本院以九十二年
    度毒聲字第一三○號裁定送觀察、勒戒後，經評定有繼續施
    用毒品傾向，經本院以九十二年度毒聲字第三四二號裁定令
    入戒治處所施以強制戒治，嗣經本院以九十二年度毒聲字第
    一六六二號裁定停止戒治付保護管束，於九十三年一月十三
    日保護管束期滿未經撤銷視為執行完畢，由臺灣臺北地方法
    院檢察署檢察官以九十二年度毒偵字第一七二號處分不起訴
    確定，有臺灣高等法院被告前案紀錄表在卷可查（見本院卷
    第五至十二頁），是被告於觀察、勒戒或強制戒治執行完畢
    釋放後五年內再犯本件施用第一級毒品及第二級毒品罪，應
    堪認定，本件事證明確，被告犯行已堪認定，應予依法論科
    。
二、按海洛因、安非他命分屬毒品危害防制條例第二條第二項第
    一款、第二款所規定之第一級、第二級毒品。核被告所為係
    犯毒品危害防制條例第十條第一項之施用第一級毒品罪及同
    條第二項之施用第二級毒品罪，其施用前持有第一級、第二
    級毒品之低度行為，應分別為嗣後施用之高度行為所吸收，
    不另論罪。又被告將海洛因及安非他命一同置放於玻璃球吸
    食器內燃燒吸食煙霧，係以一行為觸犯施用第一級毒品罪及
    施用第二級毒品罪，為想像競合犯，依刑法第五十五條之規
    定，應從重之施用第一級毒品罪處斷，公訴人認係數罪併罰
    ，尚有未恰，另公訴人以九十七年度毒偵字第三四○八號移
    送併辦被告施用海洛因、安非他命之犯行，與本件起訴施用
    海洛因、安非他命之犯行，實屬同一施用行為，應為起訴效
    力所及，本院自應併予審究，均併此敘明。又被告前於八十
    五年間，因妨害兵役治罪條例案件，經本院八十五年度訴緝
    字第三八二號判決判處有期徒刑五月確定，復因偽造文書、
    違反麻醉藥品管理條例案件，經本院以八十六年度訴字第一
    二七六號分別判處有期徒刑五月、六月確定，後由本院以八
    十七年度聲字第五八號裁定應執行有期徒刑一年三月確定，
    於九十六年三月十七日縮短刑期執行完畢，有臺灣高等法院
    被告前案紀錄表附卷足憑（見本院卷第五至十二頁），其受
    前開徒刑之執行完畢後，五年以內因故意再犯本件有期徒刑
    以上之罪，應依刑法第四十七條第一項之規定，論以累犯，
    並加重其刑。爰審酌被告素行不佳，前經觀察勒戒、強制戒
    治等程序並經法院論罪處刑，仍不知悔改，復繼續沾染毒品
    惡習，其施用毒品行為對於自身危害程度非輕、其犯罪之動
    機、目的、手段，暨犯後坦承犯行、態度尚稱良好等一切情
    狀，量處如主文所示之刑。
據上論斷，應依刑事訴訟法第二百七十三條之一第一項、第二百
九十九條第一項前段，毒品危害防制條例第十條第一項、第二項
，刑法第十一條前段、第五十五條、四十七條第一項，判決如主
文。
本案經檢察官郭騰月到庭執行職務。
中    華    民    國    97    年    12    月    31    日
                  刑事第十四庭  法  官  李家慧
上正本證明與原本無異。
如不服本判決應於收受送達後10日內向本院提出上訴書狀，並應
敘述具體理由；其未敘述上訴理由者，應於上訴期間屆滿後20日
內向本院補提理由書（圴須按他造當事人之人數附繕本）「切勿
逕送上級法院」。
                                書記官  鄭淑丰
中    華    民    國    97    年    12    月    31    日
附錄本件論罪科刑法條：
毒品危害防制條例第10條
施用第一級毒品者，處 6 月以上 5 年以下有期徒刑。
施用第二級毒品者，處 3 年以下有期徒刑。


司法院資訊處製作；財團法人民間司法改革基金會備份。
